# 请教陈版：等待期内放弃行权的账务处理

提问人：跨度防护 时间：2019-07-01 21:39:38
期权模式股权激励，等待期内（服务期限条件 + 非市场条件），某些员工放弃行权，存在两种情况：（ 1 ）员工不离职，即使不行权亦满足服务期限条件+ 非市场条件。因企业已接受服务，此时仍确认股权激励费用。即员工不离职，是否全部确认费用，主要看服务期限是否已满；（ 2 ）员工离职，非市场条件不再适用，不再确认以后期间的费用，因企业已接受前期服务，故不冲减以前年度的费用。即员工离职，是否全部确认费用，也是主要看服务期限。
请教陈版，上述账务处理是否正确？

回答人：chenyiwei
1 、员工不离职，即使不行权亦满足服务期限条件 +非市场条件。因企业已接受服务，此时仍确认股权激励费用。但不能理解为 “员工不离职，是否全部确认费用，主要看服务期限是否已满”，因为还要同步考虑非市场业绩条件是否满足。
2 、员工离职，非市场条件不再适用，不再确认以后期间的费用，同时认为前期已提供的服务不是合格服务，前期已确认的股份支付费用予以冲回处理。